ACORDAO-COMPLETO-2355781

ACÓRDÃO DE RELAÇÃO

ACÓRDÃO DE RELAÇÃO 3856/2019 ATA 19/2019 - SEGUNDA CÂMARA

Acórdão 3856/2019-TCU-Segunda Câmara
	Os Ministros do Tribunal de Contas da União, com fundamento no art. 143, inciso V, alínea d, do Regimento Interno/TCU, c/c o Enunciado 145 da Súmula de Jurisprudência predominante no Tribunal, ACORDAM, por unanimidade, em retificar, por inexatidão material, o Acórdão 3072/2019-TCU-Segunda Câmara, prolatado na Sessão de 7/5/2019, Ata 14/2019, relativamente aos seus subitens 9.1, onde se lê: "considerar legais as concessões de pensão militar em benefício das Sras. Ângela Izolete Santos de Almeida, Arlete dos Santos Lopes, Claudete Moura dos Santos, Diva Teixeira, Ellen Josende de Souza Lima, Karla Viviane Campos, Liziane Josende Dalcin, Maria Regina da Costa Nery, Marizete Rodrigues Nunes, e Vera Lúcia Moura dos Santos, conferindo registro aos correspondentes atos;", leia-se: "considerar legais as concessões de pensão militar em benefício das Sras. Ângela Izolete Santos de Almeida, Arlete dos Santos Lopes, Claudete Moura dos Santos, Diva Teixeira, Ellen Josende de Souza Lima, Liziane Josende Dalcin, Maria Regina da Costa Nery e Vera Lúcia Moura dos Santos, conferindo registro aos correspondentes atos;", 9.2, onde se lê: "considerar ilegal a concessão de pensão militar em favor da Sra. Clotilde Camargo Nunes, negando registro ao ato;", leia-se: "considerar ilegal a concessão de pensão militar em favor das Sras. Clotilde Camargo Nunes, Karla Viviane Campos e Marizete Rodrigues Nunes, negando registro ao ato;", 9.3, onde se lê: "dispensar o ressarcimento das quantias indevidamente recebidas de boa-fé pela interessada indicada no subitem 9.2 acima, consoante o disposto no Enunciado 106 da Súmula da Jurisprudência do TCU;", leia-se: "dispensar o ressarcimento das quantias indevidamente recebidas de boa-fé pela Sra. Clotilde Camargo Nunes, consoante o disposto no Enunciado 106 da Súmula da Jurisprudência do TCU;", mantendo-se inalterados os demais termos do acórdão ora retificado, de acordo com os pareceres emitidos nos autos:
1. Processo TC-Processo 029.202/2018-3 (PENSÃO MILITAR) 
	1.1. Interessados: Angela Izolete Santos de Almeida (XXX.049.290-XX) ; Arlete dos Santos Lopes (XXX.362.340-XX) ; Claudete Moura dos Santos (XXX.044.270-XX) ; Clotilde Camargo Nunes (XXX.163.350-XX) ; Diva Teixeira (XXX.156.070-XX) ; Ellen Dias Josende (XXX.483.770-XX) ; Karla Viviane Campos (XXX.529.140-XX) ; Liziane Josende Dalcin (XXX.332.430-XX) ; Maria Regina da Costa Nery (XXX.009.400-XX) ; Marizete Rodrigues Nunes (XXX.506.040-XX) ; Vera Lucia Moura dos Santos (XXX.121.640-XX) .
	1.2. Órgão/Entidade: Terceira Região Militar - MD/CE.
	1.3. Relator: Ministro-Substituto Marcos Bemquerer Costa.
	1.4. Representante do Ministério Público: Procurador Marinus Eduardo De Vries Marsico.
	1.5. Unidade Técnica: Secretaria de Fiscalização de Pessoal (Sefip) .
	1.6. Representação legal: não há.
	1.7. Determinações/Recomendações/Orientações: não há.

Segunda Câmara

Terceira Região Militar - MD/CE.

Angela Izolete Santos de Almeida (XXX.049.290-XX); Arlete dos Santos Lopes (XXX.362.340-XX); Claudete Moura dos Santos (XXX.044.270-XX); Clotilde Camargo Nunes (XXX.163.350-XX); Diva Teixeira (XXX.156.070-XX); Ellen Dias Josende (XXX.483.770-XX); Karla Viviane Campos (XXX.529.140-XX); Liziane Josende Dalcin (XXX.332.430-XX); Maria Regina da Costa Nery (XXX.009.400-XX); Marizete Rodrigues Nunes (XXX.506.040-XX); Vera Lucia Moura dos Santos (XXX.121.640-XX).

MARCOS BEMQUERER

não há.

PENSÃO MILITAR (PMIL)

Secretaria de Fiscalização de Pessoal (Sefip).